【裁判字號】    92,抗,3275
【裁判日期】    920919
【裁判案由】    再審之訴
【裁判全文】
臺灣高等法院民事裁定  九十二年度抗字第三二七五號
    抗  告  人    保佰齡企業有限公司
    兼法定代理人  甲○○
    抗  告  人    乙○○
右當事人與相對人臺北國際商業銀行股份有限公司間請求再審之訴事件，抗告人對於
中華民國九十二年五月二十六日臺灣臺北地方法院九十二年度重再字第二號裁定，提
起抗告，本院裁定如左：
    主      文
抗告駁回。
抗告程序費用由抗告人連帶負擔。
    理      由
一、原裁定意旨略以：抗告人保佰齡企業有限公司（簡稱保佰齡公司）、甲○○係於
    民國（下同）八十九年四月十一日收受原法院八十九年度重訴字第五○九號判決
    正本，抗告人乙○○係於同年月十二日收受，此有送達回證附於該案卷宗內可稽
    。是以本件判決關於抗告人保佰齡企業有限公司、甲○○部分業於同年五月二日
    確定，而抗告人乙○○部分業於同年五月五日確定，而抗告人保佰齡企業有限公
    司、甲○○、乙○○遲至九十二年四月三十日始提起再審之訴，亦未釋明其有知
    悉再審理由在後之情事，故其逾越再審期間甚明，再審之訴顯不合法，應予駁回
    云云。
二、抗告意旨則以：抗告人因未及出庭，致相對人片面提出欠款餘額，抗告人實際僅
    欠款新台幣佰拾捌萬捌仟貳佰伍拾貳元整，此有調解不成立證明書及相對人
    抵銷通知函可證，是本件實有待再審之必要等語，資為抗辯。
三、按再審之訴，應於三十日之不變期間內提起；前項期間，自判決確定時起算；但
    再審之理由知悉在後者，自知悉時起算。民事訴訟法第五百條第一項、第二項定
    有明文。又再審之訴，應以訴狀表明再審理由及關於再審理由並遵守不變期間之
    證據，提出於管轄法院，民事訴訟法第五百零一條第一項第四款規定甚明。經查
    ，本件抗告人保佰齡公司、甲○○係於八十九年四月十一日收受原法院八十九年
    度重訴字第五○九號判決正本，抗告人乙○○係於同年月十二日收受，業經原審
    調卷查明屬實。故原判決關於抗告人保佰齡公司、甲○○部分業於同年五月二日
    確定，而抗告人乙○○部分業於同年五月五日確定。抗告人以有民事訴訟法第四
    百九十七條之再審事由，向原法院提起再審之訴，自應於該判決確定時起三十日
    內為之。抗告人遲至九十二年四月三十日始提起再審之訴，自判決確定日翌日起
    算，顯已逾三十日之不變期間，抗告人並未以訴狀表明「關於再審理由並遵守不
    變期間之證據」，揆諸前開說明，抗告人提起再審，為不合法。原審裁定駁回抗
    告人再審之訴，並無不合。抗告意旨仍執前詞指摘原裁定不當，顯無理由，應予
    駁回。
四、據上論結，本件抗告為無理由，爰裁定如主文。
中      華      民      國    九十二    年      九      月    十九      日
                                民事第十二庭
                                    審判長法  官  林  丁  寶
                                          法  官  陳  博  享
                                          法  官  林  恩  山
正本係照原本作成。
如不服本裁定應於送達後十日內向本院提出再抗告狀，並繳納再抗告費新台幣壹仟元
。再為抗告應以適用法規顯有錯誤為理由，並經本院之許可，該許可以原裁定所涉及
之法律見解具有原則上之重要性者為限。
中      華      民      國    九十二    年      九      月    二十二    日
                                          書記官  周  淑  靜


司法院資訊處製作；財團法人民間司法改革基金會備份。
